【裁判字號】    90,上訴,961
【裁判日期】    900913
【裁判案由】    毒品危害防制條例
【裁判全文】
臺灣高等法院臺南分院刑事判決             九十年度上訴字第九六一號      Ｇ
      上  訴  人  台灣雲林地方法院檢察署檢察官
      被      告  丙  ○  ○
      指定辯護人  本院公設辯護人  丁  ○  ○
右上訴人因毒品危害防制條例案件，不服中華民國九十年五月廿一日臺灣雲林地方法
院九十年度訴字第六五號第一審判決（起訴案號：臺灣雲林地方法院檢察署九十年度
偵字第三三九號），提起上訴，本院判決如左：
      主      文
原判決撤銷。
丙○○連續販賣第二級毒品，處有期徒刑柒年貳月，犯罪所得新台幣壹仟伍佰元沒收
，如全部或一部分不能沒收時，以其財產抵償之。
      事      實
一、丙○○，綽號宏德（台語），意圖營利，基於概括犯意，連續於民國（下同）八
    十九年十二月間至九十年元月初止，由甲○○以撥打丙○○行動電話方式聯絡丙○○，在雲林縣二崙鄉○○○○○道路，以每包新台幣（下同）一千元及五百元
    不等代價，向丙○○購買第二級毒品安非他命二次，丙○○計獲販毒所得一千五
    百元。嗣於九十年一月十二日中午十二時四十分許，在雲林縣二崙鄉○○村○○
    路四三號廖偉廷住宅，為警搜索查獲廖偉廷、乙○○（該二人另案偵查）施用毒
    品，始查獲上情。
二、案經雲林縣警察局西螺分局報請，台灣雲林地方法院檢察署檢察官偵查起訴。
      理      由
一、訊據上訴人即被告丙○○供承於右揭時地，為甲○○調取毒品安非他命二次供甲○○施用之事實，然否認有販賣毒品犯行，辯稱，伊固有為甲○○調取毒品，但
    未收到錢，至伊在警局承認有販毒給甲○○，係遭警毆打始承認云云。惟查：
  (一)右揭被告丙○○販賣安非他命予甲○○施用之事實，已據被告丙○○於警訊時供
    承不諱（詳警卷第一頁反面），且經證人甲○○於警局初訊時供承確向住雲林縣
    二崙鄉崙東村，綽號宏德男子，購買安非他命二次，每次一千元等語（詳警卷第
    五頁反面），復於偵查中供證有請被告丙○○幫忙調取安非他命二次，一次一千
    元，一次五百元等情（詳偵查卷十五頁反面）。又證人甲○○確有施用安非他命
    第二級毒品行為，業據證人甲○○於警訊時供承在卷（詳警卷五頁反面）。由此
    可見，證人甲○○指證被告丙○○確有販賣安非他命行為，應非虛言。至所謂宏
    德者，被告於警局初訊時即供承其綽號為「宏德」，於本院時並供稱其所居住崙
    東村名為芳德者只有其一人（詳警卷第一頁反面、本院卷廿七頁）。又按諸台語
    發音，被告丙○○，其中芳德二字與宏德發音相同。依上所述，證人甲○○於警
    局初訊所指宏德男子，應即為被告丙○○，殆可確認。雖證人甲○○嗣後於原審
    改稱其於警訊所稱宏德男子，並非指被告丙○○云云，顯與前所述經驗法則有違
    ，要不足採。是證人甲○○於警訊指證被告丙○○販賣安非他命予伊二次事實，
    核與被告丙○○於警局初訊自白相符。且被告丙○○與證人甲○○其二人，分別
    於本院及原審供稱，丙○○確為甲○○調取安非他命二次等語（詳本院卷廿五頁
    、原審卷四八頁），益證被告丙○○確有販賣安非他命予甲○○屬實，其二人嗣
    後於偵審中所供幫忙調取安非他命，應係被告丙○○販賣安非他命避就之詞。
  (二)至被告於偵審中均辯稱遭警毆打始於警局承認販賣毒品給甲○○一情。經查此情
    被告於九十年元月十三日經移送至台灣雲林地方法院檢察署偵查時，被告即向檢
    察官做此陳述，經檢察官當場勘驗被告身體並拍照，並未發現被告身體有傷痕，
    並有照片一紙在卷可稽（詳偵查卷八頁反面及十頁），足見被告上開刑求辯詞，
    係事後卸責之語。被告警局初訊自白，既有其他事證足佐，其自白應堪採信。
  (三)次查本件被告於警局應訊錄音帶，固經原審就被告於警訊自白販賣安非他命予甲○○施用等情，勘驗錄音帶認：「錄音帶內容，僅有訊問警員聲音尚稱清晰，被
    告聲音則音量極小，難以辯識說話內容，致無法清楚比對被告回答內容與筆錄是
    否相同。且警員訊問時大多將筆錄答案唸出，再問被告「是不是？對不對？」方
    式為之，非但未聽聞被告回答「是」、「對」聲音，更未聽見被告完整陳述對於
    訊問問題之答覆」。惟查刑事訴訟法第一百條之一規定，所謂「筆錄所載陳述與
    錄音內容不符」，應係指受訊人整體陳述與筆錄記載大意是否相符而言。蓋錄音
    目的，旨在確保筆錄真實性，要無吹毛求疵，強求訊問人就受訊人應訊所答一字
    不漏完全記載於筆錄之理！準此以言，就原審勘驗錄音帶結果，或因錄音機擺放
    位置，與問答者兩造距離不一，致出現錄音不清。但此僅係錄音不清，並非筆錄
    記載與錄音內容不符，當無礙於警訊筆錄證據能力。又據本件警訊筆錄製作人即
    警員林有文於原審到場供稱，甲○○供稱有向被告丙○○購買過安非他命，警訊
    筆錄記載宏德是台語譯音，丙○○起初否認有販賣給別人，後來知悉甲○○已指
    證有向其買過安非他命，就承認了等語。警員林有文併供稱，伊並未打被告丙○○等語（詳原審卷第三五至三六頁）。故原審就警局錄音帶勘驗結果，既無法證
    明被告遭刑求所為供述，復無事證足認被告警局自白販賣安非他命，係出於刑求
    所供。依前所述，自難以原審錄音帶勘驗結果，據以否認被告警訊時自白效力。
  (四)綜上所述，本件被告丙○○既於警訊供承販賣安非他命與證人甲○○，而證人甲○○於警訊復供證確有向宏德男子購買安非他命，該宏德男子依前論述所指者又
    確為被告丙○○，則被告丙○○於警訊自白事實，顯已經證人甲○○證言補強證
    實，被告自白應與事實相符，堪以採信。又本件被告丙○○雖於警訊自白販賣毒
    品三次予甲○○，然甲○○於警訊則供稱僅向被告丙○○購買二次毒品，應以渠
    等二人所供相符部分，據以認被告犯罪事實，逾二次部分，尚乏其他證據佐證，
    自不得以被告自白遽認被告有此犯行。被告販毒犯行，事證明確，，堪以認定。
二、按安非他命為毒品危害防制條例第二條第二項第二款所規定第二級毒品，核被告
    所為，係犯毒品危害防制條例第四條第二項販賣第二級毒品罪。被告非法持有第
    二級毒品行為，應為販賣第二級毒品高度行為所吸收，不另論罪。又被告自八十
    九年十二月間至九十年元月初止，先後二次販賣毒品行為，時間緊接，所犯構成
    要件相同，顯係基於概括犯意反覆為之，為連續犯，應依刑法第五十六條規定，
    論以一罪，並依法加重其刑。又被告所犯毒品危害防制條例第四條第二項罪名，
    其法定刑無期徒刑部分，依法不得加重，併此敘明。
三、至公訴意旨另以：被告丙○○又於不詳時地，以每包一千元代價，販賣安非他命
    予乙○○，嗣於九十年一月十二日中午十二時四十分許，在雲林縣二崙鄉○○村
    ○○路四三號廖偉廷住宅為警查獲。因認被告丙○○並涉犯販賣毒品安非他命予
    乙○○罪嫌云云。經查被告丙○○於警局初訊固供承其曾販賣毒品予乙○○施用
    等情，但乙○○於九十年一月十二日經警查獲時，於警訊時即已供稱其毒品來源
    係向案外人廖偉廷購買，警訊筆錄中證人乙○○自始未提及向丙○○購買安非他
    命。即證人乙○○嗣後於原審亦供稱其所吸食安非他命均係向廖偉廷購買，而非
    向丙○○所購買等語（詳原審卷三六至三七頁）。由此觀之，依證人乙○○供述
    顯不能證明其有向被告丙○○購買毒品。準此，公訴人徒憑被告丙○○警訊自白
    ，即遽以推認被告並同時販賣毒品安非他命予證人乙○○，依刑事訴訟法證據法
    則，被告丙○○警訊自白曾販賣安非他命予乙○○，顯無其他證據足資佐證。依
    法當不得認定被告有販賣毒品安非他命予乙○○犯行（刑事訴訟法第一百五十六
    條第二項參照）。公訴人此部分指訴，證據顯有不足，本應為被告無罪諭知，惟
    此部分公訴人認與前開有罪判決部分，有連續犯裁判上一罪關係，爰不另為無罪
    諭知，併此敘明。
四、原審以被告罪證不足，因予諭知被告無罪判決，固非無見；惟查被告丙○○確有
    販賣第二級毒品予證人甲○○施用，已如前述。原審疏未就種種不利被告販毒事
    證，深入調查，詳為勾稽，而遽為被告無罪判決，顯有不當，檢察官上訴意旨，
    以此指摘原判決不當，為有理由，自應由本院將原判決撤銷改判。爰審酌被告犯
    罪動機、販毒所生危害，及被告所販毒品數量，暨被告犯後態度等一切情狀，量
    處如主文第二項所示，以資懲儆。又本件被告販賣毒品予證人甲○○，依被告警
    訊供稱有一千元、六百元、五百元，然甲○○於偵查中則供稱伊向丙○○調二次
    毒品一次一千元，一次五百元（詳偵查卷十五頁反面），其中證人甲○○所供價
    額與被告所供相符部分，應係即為被告販賣毒品價額。是本件被告販毒所得應僅
    有一千五百元，堪以確認。一千五百元既係被告犯毒所得，自應依毒品危害防制
    條例第十九條第一項規定，宣告沒收。如全部或一部不能沒收時，以其財產抵償
    之。至本案於九十年一月十二日搜索扣得海洛因一‧九公克、安非他命二‧七公
    克、海洛因殘渣袋三個、安非他命殘渣袋十個、分裝袋十三個、吸食器六個、分
    裝匙四支、剪刀一支、黑色小皮包一個均係案外人廖偉廷所有，已據證人乙○○
    於警訊供陳在卷（詳警卷四頁），顯均與本件被告丙○○販賣毒品無涉，核與沒
    收要件不符，爰不予宣告沒收，併此敘明。
據上論斷，應依刑事訴訟法第三百六十九條第一項前段、第三百六十四條、第二百九
十九條第一項前段，毒品危害防制條例第四條第二項、第十九條第一項，刑法第十一
條前段、第五十六條，判決如主文。
本案經檢察官羅清溪到庭執行職務。
中    華    民    國      九十      年      九      月      十三        日
                                  臺灣高等法院臺南分院刑事第五庭
                                      審判長法官  茆    臺    雲
                                            法官  蔡    長    林
                                            法官  董    武    全
右正本證明與原本無異。
如不服本判決，應於判決送達後十日內向本院提出上訴狀，其未敘述理由者並應於提
出上訴狀後十日內向本院補提理由書（應附繕本)。
                                      法院書記官  黃    全    忠
中    華    民    國      九十      年      九      月      十九        日
附錄法條：
毒品危害防制條例第四條第二項：製造、運輸、販賣第二級毒品者，處無期徒刑或七
                              年以上有期徒刑，得併科新台幣七百萬元以下罰金
                              。


司法院資訊處製作；財團法人民間司法改革基金會備份。
